sv: Kopplingstyp för expansionstanklock: Bajonettfattning/vridlås (kvartsvarv); Snäppfäste/presspassning; Gängad (skruvas på); Övrigt
ja: 拡張タンクキャップ連携タイプ: バヨネット/ツイストロック (クォーターターン); スナップオン/圧入; ネジ式 (スクリューオン); その他
cs: Víčko expanzní nádrže typu propojení: Bajonet / otočný zámek (čtvrt otáčky); Zacvakávací / zalisovaný; Závitový (šroubovací); Jiné
en: Expansion tank cap connection type: Bayonet / twist-lock (quarter-turn); Snap-on / press-fit; Threaded (screw-on); Other
bg-BG: Тип свързване на капачката на разширителния съд: Байонет / заключване със завъртане (четвърт оборот); С щракване / чрез притискане; С резба (на завинтване); Други
lt-LT: Išsiplėtimo bakelio dangtelio jungties tipas: Bajonetinis / pasukamas užraktas (ketvirčio apsisukimo); Užfiksuojamas / įspaudžiamas; Srieginis (užsukamas); Kita
hu: Tágulási tartály kupak csatlakozás típusa: Bajonettzár / csavaros zár (negyedfordulatos); Bepattintható / rányomható; Menetes (rácsavarható); Egyéb
nb: Type ekspansjonstanklokk: Bajonett / vrilås (kvart omdreining); Klips på / presspassform; Gjenget (skru på); Annet
sk-SK: Typ pripojenia uzáveru expanznej nádržky: Bajonetové/otočné (štvrťotáčkové); Nacvakávacie/zalisované; Závitové (skrutkovacie); Iné
pt-BR: Tipo de conexão da tampa do tanque de expansão: Baioneta/trava de torção (um quarto de volta); Encaixe rápido/encaixe por pressão; Roscada (rosqueamento); Outros
zh-TW: 膨脹水箱蓋連接類型: 卡口式 / 扭鎖式 (旋轉四分之一圈); 卡扣式 / 壓接式; 螺紋式 (旋入式); 其他
zh-CN: 膨胀水箱盖连接类型: 卡口 / 扭锁（四分之一转）; 卡扣 / 压接; 螺纹（拧入式）; 其他
ru: Тип соединения крышки расширительного бачка: Байонетное / поворотное (в четверть оборота); Защелкивающееся / запрессовываемое; Резьбовое (навинчивающееся); Другое
ko: 팽창 탱크 캡 연결 방식: 베요넷/트위스트 잠금(1/4 회전); 스냅온/프레스 핏; 나사형(스크류온); 기타
it: Tappo del serbatoio di espansione tipo relazione: A baionetta/a rotazione (un quarto di giro); A scatto/a pressione; Filettato (da avvitare); Altro
nl: Expansietankdop aansluitingstype: Bajonet / draaisluiting (kwartslag); Klik- / klembevestiging; Schroefdraad (opschroefbaar); Overig
th: ประเภทของข้อต่อฝาปิดถังพักน้ำ: เขี้ยวล็อก / บิดล็อก (หมุนหนึ่งในสี่ส่วน); สแนปออน / กดให้เข้าล็อก; เกลียว (หมุนเกลียว); อื่นๆ
da: Tilslutningstype til udvidelsesbeholderens låg: Bajonet / drejelås (kvart omgang); Klik-på / trykpasning; Gevind (skrues på); Andet
hr-HR: Čep ekspanzijske posude Vrsta veze: Bajunet / zakretna brava (četvrtina okreta); Uklopni / na pritisak; S navojem (na uvrtanje); Ostalo
es: Tipo de conexión de la tapa del tanque de expansión: Bayoneta/cierre giratorio (un cuarto de vuelta); A presión/encaje a presión; Roscado (para atornillar); Otro
pt-PT: Tipo de ligação da tampa do depósito de expansão: Baioneta/fecho de torção (um quarto de volta); De encaixe/pressão; Roscado (de aparafusar); Outro
fr: Type de raccordement du bouchon de vase d’expansion: À baïonnette/verrouillage rotatif (quart de tour); À encliqueter/emmanché en force; Fileté (à visser); Autre
el: Τύπος σύνδεσης καπακιού δεξαμενής διαστολής: Μπαγιονέτ / ασφάλιση με περιστροφή (ένα τέταρτο της στροφής); Κουμπωτό / πρεσαριστό; Με σπείρωμα (βιδωτό); Άλλο
fi: Paisuntasäiliön korkin liitäntätyyppi: Bajonetti / kääntölukko (neljänneskierros); Napsautettava / puristussovite; Kierteinen (kierrettävä); Muu
ro-RO: Capac rezervor expansiune tip conexiune: Baionetă / blocare prin răsucire (un sfert de tură); Prindere rapidă / prin apăsare; Filetat (înșurubare); Altele
sl-SI: Vrsta priključka pokrovčka ekspanzijske posode: Bajonetni / vrtljivi zaklep (četrtinski obrat); Zaskočni / natični; Z navojem (na privijanje); Drugo
pl: Typ połączenia korka zbiornika wyrównawczego: Zamek bagnetowy / obrotowy (1/4 obrotu); Na zatrzask / wciskane; Gwintowane (wkręcane); Inne
tr: Genleşme tankı kapağı bağlantı türü: Bayonet / çevirmeli kilit (çeyrek tur); Geçmeli / pres geçmeli; Dişli (vidalı); Diğer
de: Anschlussart des Ausgleichsbehälterdeckels: Bajonettverschluss / Drehverschluss (Vierteldrehung); Schnappverschluss / Presspassung; Gewinde (zum Schrauben); Sonstiges
vi: Loại kết nối nắp bình giãn nở: Ngàm/khóa xoắn (xoay 1/4 vòng); Gài/nhấn khớp; Có ren (vặn ốc); Khác